【裁判字號】    99,訴緝,219
【裁判日期】    991231
【裁判案由】    毒品危害防制條例
【裁判全文】
臺灣臺北地方法院刑事判決             99年度訴緝字第219號
公  訴  人  臺灣臺北地方法院檢察署檢察官
被      告  翟媺
上列被告因毒品危害防制條例案件，經檢察官提起公訴（99年度
毒偵字第899號），於本院準備程序進行中，被告先就被訴事實
為有罪之陳述，經合議庭裁定由受命法官獨任進行簡式審判程序
，判決如下：
    主  文
翟媺施用第一級毒品，累犯，處有期徒刑拾壹月。又施用第二級
毒品，累犯，處有期徒刑伍月。應執行有期徒刑壹年貳月。
    事  實
一、翟媺前於民國96年間，因施用毒品案件，經本院裁定令入戒
    治處所施以強制戒治，而於97年2月14日執行完畢釋放，復
    於97年間因施用毒品案件，經本院判處有期徒刑6月確定，
    於98年2月13日執行完畢。詎其猶不知悔改，復於99年1月18
    日凌晨1、2時許，於其臺北市大安區○○○路○段311號11樓
    之6住處內，先以吸食器施用第二級毒品安非他命1次，再以
    摻放於香菸內方式施用第一級毒因海洛因1次，嗣經警於99
    年1 月18日採集其尿液送驗後，結果呈安非他命、甲基安非
    他命、嗎啡及可待因陽性反應，始發覺上情。
二、案經臺北市政府警察局大安分局報告臺灣臺北地方法院檢察
    署檢察官偵查起訴，於本院準備程序進行中，翟媺先就被訴
    事實為有罪之陳述，經合議庭裁定由受命法官獨任進行簡式
    審判程序。
    理  由
壹、程序部分：
一、本件被告翟媺所犯之罪，其法定刑為7年以下有期徒刑，且
    非死刑、無期徒刑或最輕本刑有期徒刑3年以上之罪，亦非
    高等法院管轄第一審案件，且於準備程序進行中，被告先就
    被訴事實為有罪之陳述，經告知被告簡式審判程序之旨，並
    聽取檢察官、被告之意見後，本院合議庭裁定由受命法官進
    行簡式審判程序，是本件之證據調查，依刑事訴訟法第273
    條之2規定，不受同法第159條第1項、第161條之2、第161條
    之3、第163條之1及第164條至第170條規定之限制，合先敘
    明。
二、被告於警、偵訊之供述，非出於強暴、脅迫、利誘、詐欺、
    疲勞訊問、違法羈押或其他不正方法取得，依刑事訴訟法第
    156條第1項、第158條之2得採為證據。
三、後列非供述證據，均非違法取得之證據，且或係從事業務之
    人於業務上製作之證明文書、記錄文書，核無顯不可信情況
    ，故依同法第158條之4反面解釋、第159條之4第2款得為證
    據；又本院認定事實所引用之下列毒品鑑定書，乃依法定程
    序所為之鑑定，且被告對於證據能力表示無意見，自有證據
    能力。
貳、實體部分：
一、上揭事實，業據被告翟媺於本院審理時坦承不諱，且被告為
    警查獲時所採集之尿液經送臺灣尖端先進生技醫藥股份有限
    公司鑑驗，分別呈甲基安非他命、嗎啡陽性反應，有該公司
    99年1月27日濫用藥物檢驗報告附卷可稽，該公司分別以EIA
    酵素免疫分析法、GC/MS氣相層析質譜儀分析法為初步、確
    認檢驗，其結果信而有徵，足為本院判斷之依據，足以擔保
    被告前開任意性自白與事實相符。本件事證明確，被告犯行
    堪以認定，應予依法論科。另人體施用甲基安非他命後，其
    主要代謝物中，未改變型態之甲基安非他命占施用劑量達43
    %，安非他命則約為5%；人體若係施用安非他命後，主要代
    謝物中則有未改變型態之安非他命，但無甲基安非他命，此
    經法務部調查局93年5月4日調科壹字第09362413980號函示
    明確。足見人體若施用安非他命，其尿液代謝物不可能出現
    甲基安非他命，惟人體若施用甲基安非他命，其尿液代謝物
    除主要有甲基安非他命外，亦可能有少量之安非他命。是本
    件被告之尿液既呈現甲基安非他命之陽性反應，自不可能係
    施用安非他命，而應係施用甲基安非他命，起訴意旨認被告
    係施用安非他命，容有誤會，併此敘明。
二、核被告翟媺所為，係犯毒品危害防制條例第10條第1項之施
    用第一級毒品罪及同條第2項之施用第二級毒品罪。其施用
    海洛因前、後持有海洛因之低度行為，及施用甲基安非他命
    前、後持有甲基安非他命之低度行為，均應為施用之高度行
    為所吸收，均不另論罪。又其所犯施用第一級毒品罪及施用
    第二級毒品罪，犯意各別，行為互異，應予分論併罰。次查
    被告有如事實欄所載之前科執行情形，有臺灣高等法院被告
    全國前案紀錄表在卷可稽，其前受有期徒刑執行完畢，於5
    年以內故意再犯本件有期徒刑以上之罪，均為累犯，均應依
    刑法第47條第1項之規定，加重其刑。爰審酌被告於毒品危
    害防制條例公布生效後，曾由本院裁定送強制戒治，並因施
    用毒品而經法院多次判刑確定，仍未能把握自新機會，徹底
    戒除施用毒品之惡習，仍再施用足以導致人體機能發生依賴
    性、成癮性及抗藥性等障礙之海洛因及甲基安非他命，惟念
    其施用毒品乃戕害自身身心健康，尚未危及他人，及犯罪後
    坦承犯行，態度尚稱良好，兼衡其犯罪動機、手段、施用毒
    品之次數等一切情狀，分別量處如主文所示之刑，並定其應
    執行之刑。
參、據上論斷，應依刑事訴訟法第273條之1第1項、第299條第1
    項前段，毒品危害防制條例第10條第1項、第2項，刑法第11
    條、第47條第1項、第51條第5款，判決如主文。
本案經檢察官林淑玲到庭執行職務。
中    華    民    國    99    年    12    月    31    日
                  刑事第十二庭  法  官  曾正龍
上正本證明與原本無異。
如不服本判決應於收受送達後10日內向本院提出上訴書狀，並應
敘述具體理由；其未敘述上訴理由者，應於上訴期間屆滿後20日
內向本院補提理由書（均須按他造當事人之人數附繕本）「切勿
逕送上級法院」。
                                書記官  黃馨慧
中    華    民    國    99    年    12    月    31    日
附錄本案論罪科刑法條全文：
毒品危害防制條例第10條
施用第一級毒品者，處6月以上5年以下有期徒刑。
施用第二級毒品者，處3年以下有期徒刑。

司法院資訊處製作；財團法人民間司法改革基金會備份。
